# 陈版：股票期权在附注中如何披露？

提问人：yijunmin 时间：2013-03-09 01:24:37
陈老师： 一上市公司 2011 年授予公司管理层股票期权 2000 万份，根据期权定价模型计算的费用总额为 5000 万元。授予日 2011 年 1 月10 日，行权日 2014 年 1 月 10 日，行权价 16 元。当期有 4 名管理人员离职，期末股票期权变为 1900 万份。公司当期计入管理费用和资本公积各 1800 万元。那么在附注中根据股份准则以下事项的披露： 1 、“当期授予、行权和失效的各项权益工具总额”是否按股份数分别披露为 2000 万份、 0 、 100 万份还是需披露为金额？ 2 、“当期因以权益结算的股份支付而确认的费用总额”与“当期以股份支付换取的职工服务总额及其他方服务总额”是否一样，可披露为 1800 万元？

回答人：chenyiwei
回复 yijunmin 的帖子
1 、我理解应填写金额（按授予日公允价值计算）。因为理论上一家公司可以在一个年度内向不同的激励对象授予不同条件的权益工具，如果只是简单地将份数相加，显然不可比。
2 、当期因以权益结算的股份支付而确认的费用总额”为本报告期内计入费用的金额；“当期以股份支付换取的职工服务总额及其他方服务总额”为本期授予的权益工具于授予日的公允价值，包括将在以后的等待期内计入费用的金额。